臺灣臺中地方法院刑事判決　　　　　　　　　　　　九十三年度訴字第二八九九號
　　公　訴　人　臺灣臺中地方法院檢察署檢察官
　　被　　　告　乙○○
右列被告因違反毒品危害防制條例案件，經檢察官提起公訴（九十三年度毒偵字第四
○八七號），被告就被訴事實為有罪之陳述，經本院合議庭裁定由受命法官獨任進行
簡式審判程序，本院判決如左：
    主  文
乙○○連續施用第一級毒品，累犯，處有期徒刑拾壹月，扣案之注射針筒壹支沒收；
又施用第二級毒品，累犯，處有期徒刑肆月。應執行有期徒刑壹年貳月，扣案之注射
針筒壹支沒收。
    事  實
一、乙○○前因違反肅清煙毒條例等案件，經法院判處有期徒刑三年二月、三年四月
    確定，二者接續執行，於民國八十五年八月十日假釋出監，再經撤銷假釋執行剩
    餘殘刑四年，復因違反麻醉藥品管理條例案件，經法院判處有期徒刑四月，與前
    開殘刑接續執行，又於九十年一月二十日假釋出監，嗣經撤銷假釋執行殘刑一年
    四月二十二日，甫於九十二年十月十五日縮短刑期執行完畢。又曾因施用毒品案
    件，經法院裁定送觀察勒戒後，認無繼續施用毒品之傾向，於九十一年一月十八
    日執行完畢釋放，復經臺灣臺中地方法院檢察署檢察官於九十一年一月三十日以
    九十一年度毒偵字第二三一號為不起訴處分。詎仍不知戒絕，於觀察勒戒執行完
    畢釋放後五年內，竟基於施用第一級毒品之概括犯意，自九十三年五月間某日某
    時起至九十四年三月十三日十時許止，在臺中縣霧峰鄉○○村○○路八號、臺中
    市北屯區○○○○街十九號友人蔡玉坤住所，以注射針筒注射之方式，連續施用
    第一級毒品海洛因多次，施用頻率約一天一次；另基於施用第二級毒品之犯意，
    於九十三年十月六日上午某時，在臺中縣霧峰鄉○○村○○路八號住處，以將安
    非他命置於鋁箔紙上，點火燒烤產生煙霧以口鼻吸食之方式，施用第二級毒品安
    非他命一次。嗣於九十三年十月八日十九時二十分許，在臺中市北屯區○○○○
    街十九號為警查獲，並扣得乙○○所有供其施用第一級毒品所用之注射針筒一支
    ；復於九十四年三月十三日十三時四十五分，在臺中縣霧峰鄉○○村○○路六四
    六巷口為警查獲。
二、案經臺中市警察局第五分局報告臺灣臺中地方法院檢察署檢察官偵查起訴及本院
    依職權審理。
    理  由
一、右揭事實，業據被告乙○○於本院審理時坦承不諱，且被告二次為警查獲後，經
    採集其尿液送驗結果分別係呈嗎啡、安非他命陽性反應及嗎啡陽性反應，有詮昕
    科技股份有限公司濫用藥物尿液檢驗報告二份在卷可稽（偵卷第五七頁、本院卷
    第八二頁），並有扣案注射針筒一支為證，足認被告自白與事實相符。是本案事
    證明確，被告犯行堪以認定。
二、被告曾因施用毒品案件，經法院裁定送觀察勒戒後，認無繼續施用毒品之傾向，
    於九十一年一月十八日執行完畢，經臺灣臺中地方法院檢察署檢察官於九十一年
    一月三十日以九十一年度毒偵字第二三一號為不起訴處分等情，此有臺灣臺中地
    方法院檢察署刑案資料查註紀錄表、全國施用毒品案件紀錄表及臺灣高等法院被
    告全國前案紀錄表在卷可稽，被告於前開觀察勒戒執行完畢釋放後五年內，再犯
    本案施用毒品之犯行，自應依法論科。
三、核被告所為，係犯毒品危害防制條例第十條第一項、第二項之施用第一級、第二
    級毒品罪。其於施用第一級毒品、第二級毒品前，持有第一級毒品、第二級毒品
    之低度行為，均為施用之高度行為所吸收，不另論罪。被告先後多次施用第一級
    毒品海洛因犯行，時間緊接，犯罪構成要件相同，顯係基於概括犯意為之，應依
    連續犯之規定論以一罪，並加重其刑。公訴人雖僅就被告於九十三年五月間某日
    起至九十三年十月八日止，連續施用海洛因之犯行提起公訴，惟被告其餘施用海
    洛因之犯行與業據起訴經判決有罪部分有連續犯之裁判上之一罪關係，為起訴效
    力所及，本院自得併予審理。又被告所犯前開二罪間，犯意各別，罪名不同，應
    予分論併罰。被告前因違反肅清煙毒條例等案件，經法院判處有期徒刑三年二月
    、三年四月確定，二者接續執行，於八十五年八月十日假釋出監，再經撤銷假釋
    執行剩餘殘刑四年，復因違反麻醉藥品管理條例案件，經法院判處有期徒刑四月
    ，與前開殘刑接續執行，又於九十年一月二十日假釋出監，嗣經撤銷假釋執行殘
    刑一年四月二十二日，甫於九十二年十月十五日縮短刑期執行完畢等情，有臺灣
    臺中地方法院檢察署刑案資料查註紀錄表，臺灣高等法院被告全國前案紀錄表在
    卷可參，其於五年以內再犯本件有期徒刑以上之二罪，為累犯，均應依刑法第四
    十七條之規定分別遞加重、加重其刑。爰審酌被告曾經違反違反肅清煙毒條例、
    麻醉藥品管理條例經法院判處罪刑，又經觀察勒戒後，猶施用毒品不輟，而施用
    毒品除戕害自身健康外，併對社會秩序產生不良影響，及所施用第一級毒品之期
    間約十個月與其施用之次數，暨犯罪後坦承犯行，態度良好等一切情狀，分別量
    處如主文所示之刑，並合併定其應執行之刑。扣案之注射針筒一支為被告所有，
    供本案施用第一級毒品所用之物，業據被告供承在卷，應依刑法第三十八條第一
    項第二款之規定，宣告沒收。
據上論斷，應依刑事訴訟法第二百七十三條之一第一項、第二百九十九條第一項前段
，毒品危害防制條例第十條第一項、第二項，刑法第十一條前段、第五十六條、第四
十七條、第五十一條第五款、第三十八條第一項第二款，判決如主文。
本案經檢察官甲○○到庭執行職務。
中      華      民      國      九十四    年    四    月    二十八      日
                                臺灣臺中地方法院刑事第十四庭
                                    法  官  劉  逸  成
右正本證明與原本無異。
如不服本判決，應於送達後十日內向本院提出上訴狀（須附繕本），上訴於臺灣高等
法院臺中分院。
                                    書記官
中      華      民國      九十四    年    四    月    二十八      日
附錄論罪科刑法條
毒品危害防制條例第十條
施用第一級毒品者，處六月以上五年以下有期徒刑。
施用第二級毒品者，處三年以下有期徒刑。
